ja: パラソル開閉機構: 自動オープン; クランクリフト; 手動プッシュアップ; プーリーシステム; その他
pt-BR: Mecanismo de abertura do guarda-sol: Abertura automática; Elevação de manivela; Flexão manual por pressão; Sistema de roldanas; Outro
hr-HR: Mehanizam otvaranja suncobrana: Automatsko otvaranje; Otvaranje ručicom; Ručno otvaranje; Sustav remenica; Ostalo
nl: Openingsmechanisme parasol: Automatisch openen; Krukhef; Handmatige push-up; Katrolsysteem; Overig
ro-RO: Mecanism de deschidere a umbrelei de soare: Deschidere automată; Ridicare cu manivelă; Împingere manuală; Sistem cu scripete; Altele
pt-PT: Mecanismo de abertura do guarda-sol: Abertura automática; Elevação por manivela; Empurrar manualmente para cima; Sistema de polias; Outro
da: Parasolåbningsmekanisme: Automatisk åbning; Krankløft; Manuel opløftning; Taljesystem; Andet
sk-SK: Mechanizmus otvárania slnečníka: Automatické otvorenie; Zdvíhanie na kľuku; Manuálne vytlačenie; Systém kladiek; Iné
tr: Şemsiye açma mekanizması: Otomatik Açma; Krank Kaldırma; Manuel itmeli; Halatlı sistem; Diğer
zh-TW: 遮陽傘開啟機制: 自動開啟; 曲柄抬升; 手動上推; 滑輪系統; 其他
vi: Cơ chế mở ô/dù che nắng: Tự động mở; Nâng bằng tay quay; Đẩy lên thủ công; Hệ thống ròng rọc; Khác
de: Öffnungsmechanismus des Sonnenschirms: Automatische Öffnung; Kurbelhub; Manuelle Ausklappen; Flaschenzugsystem; Sonstiges
zh-CN: 遮阳伞开启机制: 自动开启; 曲轴升降; 手动顶起; 滑轮系统; 其他
bg-BG: Механизъм за отваряне на чадъра: Автоматично отваряне; Манивела за повдигане; Ръчно повдигане; Система от макари; Друго
th: กลไกการกาง/หุบร่มกันแดด: ระบบเปิดอัตโนมัติ; ระบบหมุนข้อเหวี่ยงยก; ระบบดันเปิดด้วยมือ; ระบบรอก; อื่นๆ
sv: Parasollöppningsmekanism: Automatisk öppning; Vevlyft; Manuell armhävning; Remskivasystem; Övrigt
hu: Napernyőnyitó mechanizmus: Automatikus nyitás; Hajtókaros emelés; Kézzel feltolható; Csigarendszer; Egyéb
ru: Механизм открытия зонта: Автоматическое открытие; Вращающаяся рукоятка; Раскладывание вручную; Блочная система; Другое
cs: Mechanismus otevírání slunečníku: Automatické otevírání; Zvedání pomocí kliky; Manuální zvedání; Kladkový systém; Jiné
lt-LT: Skėčio atidarymo mechanizmas: Automatinis atidarymas; Alkūninio keltuvo pakėlimas; Rankinis atsispaudimas; Skriemulių sistema; Kita
pl: Mechanizm otwierania parasola: Automatyczne otwieranie; Mechanizm korbowy; Ręczne otwieranie (push-up); System linkowy; Pozostałe
fi: Aurinkovarjon avausmekanismi: Automaattinen avaus; Kampiakselin nosto; Manuaalinen punnerrus; Hihnapyöräjärjestelmä; Muu
ko: 파라솔 개폐 메커니즘: 자동 개폐; 크랭크 리프트; 수동 푸시업; 풀리 시스템; 기타
es: Mecanismo de apertura de la sombrilla: Apertura automática; Elevador de manivela; Apertura manual; Sistema de poleas; Otros
fr: Mécanisme d’ouverture du parasol: Ouverture automatique; Manivelle; Poussoir manuel; Système de poulies; Autre
nb: Åpningsmekanisme for parasoll/markise: Automatisk åpning; Veivløft; Manuell push-up; Trinsesystem; Annet
el: Μηχανισμός ανοίγματος ομπρέλας: Αυτόματο άνοιγμα; Ανύψωση στροφάλου; Χειροκίνητη ώθηση; Σύστημα τροχαλιών; Άλλο
sl-SI: Mehanizem za odpiranje senčnika: Samodejno odpiranje; Dvigalo ročice; Ročni skleci; Sistem škripcev; Druga
it: Meccanismo di apertura del parasole: Apertura automatica; Sollevatore a manovella; Flessioni manuali; Sistema di pulegge; Altro
en: Parasol opening mechanism: Automatic Open; Crank Lift; Manual push-up; Pulley System; Other